【裁判字號】    94,重上更(三),173
【裁判日期】    950530
【裁判案由】    違反槍砲彈藥刀械管制條例等
【裁判全文】
臺灣高等法院刑事判決           94年度重上更(三)字第173號
    上  訴  人
    即  被  告  乙○○
    選任辯護人  施習盛律師
    上  訴  人
    即  被  告  丁○○
    選任辯護人  張智剛律師
    上  訴  人
    即  被  告  庚○○
    選任辯護人  文  聞律師
                鄭懷君律師
                趙國生律師
    上  訴  人
    即  被  告  戊○○
                甲○○
    上二人共同
    指定辯護人  本院公設辯護人  辛○○
    上  訴  人
    即  被  告  己○○
    選任辯護人  彭國能律師
上列上訴人等因違反槍砲彈藥刀械管制條例等案件，不服臺灣板
橋地方法院90年度重訴字第9號，中華民國90年10月24日第一審
判決（起訴案號：臺灣板橋地方法院檢察署89年度偵字第21557
、21558、22702、23180號，90年度偵字第1224、1502、3141、3
573、4003號；移送併辦：臺灣桃園地方法院檢察署90年度偵字
第6476、11484號），提起上訴，經判決後，由最高法院第3次發
回更審，本院判決如下：
    主  文
原判決關於乙○○共同連續未經許可販賣衝鋒槍及定執行刑部分
；丁○○共同連續未經許可販賣衝鋒槍及定執行刑部分；庚○○
、戊○○、己○○、甲○○部分撤銷。
乙○○共同連續未經許可，販賣手槍，處無期徒刑，褫奪公權終
身，併科罰金新臺幣壹仟萬元，罰金如易服勞役，以罰金總額與
陸個月之日數比例折算。扣案之提單肆紙、發電機說明書壹份、
發電機壹部、捷克CZ廠製零點二五吋自動手槍壹支（槍枝管制編
號：0000000000，槍號Z510981），捷克CZ廠製口徑零點二五吋
制式半自動手槍貳支（槍枝管制編號：0000000000、0000000000
，槍號Ｚ511031，Ｚ510936），口徑零點二五吋制式半自動手槍
彈拾伍顆（扣得貳拾壹顆，試射陸顆），ＣＺ九九口徑九MM式半
自動手槍壹支（槍枝管制編號：0000000000，槍號33340），比
利時白朗寧（BROWNING）廠製口徑九MM之制式半自動手槍壹支（
槍枝管制編號：0000000000），德國WALTHER廠製P九九型口徑九
MM之制式半自動手槍參支（槍枝管制編號：0000000000至000000
0000），及德國ＨＫ廠製USPCOMPACT型口徑九MM之半自動制式手
槍拾參支（槍枝管制編號：0000000000至0000000000）及供白朗
寧槍用之彈匣參個、供德國WALTHER廠製P九九型口徑九MM之制式
半自動手槍用之彈匣陸個、供德國ＨＫ廠製USPCOMPACT型口徑九
MM之半自動制式手槍用之彈匣貳拾柒個，及制式口徑九MM子彈壹
仟參佰肆拾顆（扣得壹仟參佰玖拾顆，鑑驗試射伍拾顆）、制式
口徑零點三八吋子彈壹佰貳拾顆、制式口徑零點二五吋手槍子彈
柒拾貳顆、制式口徑九MM手槍子彈壹佰玖拾捌顆，及彈匣肆個，
均沒收。
丁○○共同連續未經許可，販賣手槍，累犯，處有期徒刑拾陸年
，併科罰金新臺幣伍佰萬元，罰金如易服勞役，以罰金總額與陸
個月之日數比例折算。扣案之捷克製CZ七五COMPACT型制式九MM
口徑半自動手槍壹支（槍枝管制編號：0000000000）、美國BER
ETTA廠MOD. 21A口徑零點二五吋半自動手槍壹支（槍枝管制編號
：0000000000）、口徑九MM制式子彈壹顆、捷克CZ廠製口徑六點
三五MM之制式半自動手槍壹支（槍枝管制編號：0000000000，槍
號為Z506828）、以色列IMI廠製JERI CHO 941FBL型口徑九MM之
制式半自動手槍壹支（槍枝管制編號：0000000000，槍號為X000
0000）、具殺傷力之土造子彈玖顆（扣得拾參顆，鑑驗試射肆顆
，直徑約九MM之金屬彈頭）、美國INTRATEC廠製TEC-九M型口徑
九MM之制式半自動手槍壹支（槍枝管制編號：0000000000）、仿
克拉克半自動手槍改造手槍壹支（槍枝管制編號：00000000 00
）、捷克CZ廠製七五COMPACT型制式九MM口徑半自動手槍壹支（
槍枝管制編號：0000000000，槍號B6146）、義大利BERETTA廠製
84型口徑九MM之制式半自動手槍壹支（槍枝管制編號：00000000
00，槍號Ｄ85369Ｙ）、比利時BROWNINGARMS COMPANY製BDA -38
0型口徑九MM（零點38吋）之制式半自動手槍壹支（槍枝管制編
號：0000000000，槍號為ＮＴ0398）、蘇聯製口徑九MM（零點38
吋）之制式半自動馬可洛夫手槍壹支（槍枝管制編號：0000
0000 00）、中共NORINCO廠製七七型口徑七點六二MM之制式半自
動黑星手槍一支（槍枝管制編號：0000000000，槍號為0000000
）、制式口徑九MM子彈拾參顆（扣得參拾壹顆，鑑驗試射拾捌顆
，壹顆無法擊發，係不發彈）、制式九MM（零點38吋）子彈拾陸
顆（扣得貳拾伍顆，試射玖顆）、制式口徑七點六二MM子彈貳顆
（扣得伍顆，試射參顆），均沒收。
庚○○、戊○○、甲○○、己○○均無罪。
    事  實
一、乙○○前曾因犯偽造文書罪，於民國（下同）88年3月15日
    ，經臺灣板橋地方法院以87年訴字第2012號判處有期徒刑4
    月，緩刑2年確定（不構成累犯）。丁○○前有妨害自由、
    槍砲彈藥刀械管制條例、贓物、違反麻醉藥品管理條例、組
    織犯罪條例、毀損罪等多次前科，最後一次係因違反麻醉藥
    品管理條例案件，於87年2月27日，經臺灣臺北地方法院判
    處有期徒刑7月確定，於88年10月7日執行完畢。
二、乙○○因自身經濟狀況不佳，因其曾就讀陸軍軍官學校，對
    於槍枝有相當程度之瞭解，且知走私槍械子彈可牟取暴利，
    ，亟思自國外走私進口槍械、子彈販賣圖利，惟苦無適當走
    私方法及機會，嗣88年9月21日凌晨，臺灣地區發生大地震
    （即俗稱921大地震），因電力輸送受損，市面上急需發電
    機，乙○○認有機可乘，與其同居女友丙○○（另經臺灣板
    橋地方法院以90年度重訴字第9號判決判處免刑確定），均
    明知槍械、子彈（含零件）係懲治走私條例管制公告管制物
    品項目及其數額所公告管制之進出口物品，竟基於私運管制
    物品槍彈進口、販賣圖利、行使偽造私文書之概括犯意聯絡
    及行為分擔，自89年1月間至89年12月9日止，連續為以下之
    行為：
（一）於89年1月間，由乙○○自柬埔寨不詳姓名年籍之人購得
      克拉克、掌心雷、捷克ＣＺ廠製ＣＺ75、ＣＺ99、90手槍
      、點38左輪手槍及其他不詳型式槍枝等均屬槍砲彈藥刀械
      管制條例第4條所管制之槍枝約10支，及數目不詳之上開
      管制槍枝之子彈、彈匣後，並購置發電機1部，拆解挖空
      內部，將槍彈以鋁箔紙包裝後填塞入發電機內，再將之組
      合以掩人耳目，於同年1月26日進口，乙○○則先行搭機
      返國接應（以下皆同此方式），同年月27日某時由丙○○
      持其不知情之胞弟張今一之國民身分證委由不知情址設臺
      北市○○○路○段152號12樓3室之晁祥股份有限公司（即
      祥利報關行）之職員，偽造以張今一名義申報之進口報單
      私文書一張，由該報關行不知情之職員持向財政部臺北關
      申報自柬埔寨進口發電機一部，而使臺北關承辦人員陷於
      錯誤，將之登載於其掌管之進口報關之公文書上，足以生
      損害於張今一及財政部關稅局管理進出口報關之正確性，
      而走私進口管制物品槍彈得逞。於同日某時報關進口後，
      知情乙○○所申報進口之發電機內部係走私上開未經許可
      不得販賣、運輸之槍彈之丁○○、蘇元德（蘇某原審未審
      結）二人，夥同乙○○、丙○○共同於基於運輸槍彈犯意
      聯絡及行為分擔，在臺北市○○○路、梧州街口接貨後，
      共同運輸至臺北縣中和市○○路○段114巷10弄17號2樓拆
      解起出槍彈，由乙○○取走全部槍彈，將之藏放於臺北縣
      土城市世華聯合銀行土城分行以他人名義申請承租之保險
      箱內，伺機販賣圖利。
（二）89年3月間，乙○○以同上方式自柬埔寨購得制式之捷克
      CZ廠製75、99、馬可洛夫、掌心雷及其他不詳型式槍枝等
      均屬槍砲彈藥刀械管制條例第4條所管制之槍枝約10支，
      及不詳數目之上開槍枝所使用子彈、彈匣後，以同上方式
      裝入挖空內部之發電機內，於同年3月21日進口，同年3月
      24日由丙○○持由不詳之人偽造之「林志平」國民身分證
      （事成後燒燬），以同於上開方法委由同上不知情之翔利
      報關行之職員，偽造以林志平之名義申報之進口報單私文
      書一張，再由該報關行不知情之職員持向財政部台北關申
      報進口發電機一部，使台北關承辦人員亦陷於錯誤，將之
      登載於其掌管之進口報關之公文書上，足以生損害於林志
      平及財政部關稅局管理進出口報關之正確性。於同日某時
      報關進口後，由乙○○、丙○○夥同知情之蘇元德，共同
      基於運輸槍彈之犯意聯絡及行為分擔，同至臺北縣中和市
      ○○路、泰和街口接貨，共同載至臺北縣中和市○○路
      557號4樓丙○○與乙○○同居處拆解起出槍彈後，於同年
      3月底、4月初間，由有共同販賣槍彈犯意聯絡之丁○○，
      以47萬元之價格，在板橋市○○路家樂福商場地下室停車
      場，販賣此次走私進口之捷克製ＣＺ99（口徑9MM式半自
      動手槍，槍枝管制編號：0000000000，槍號33340），及
      馬可洛夫、掌心雷各一支及90手槍之子彈100顆予包春俊
      ，得款由丁○○分得10萬元，其餘由乙○○取得。
（三）89年9月間，乙○○透過壬○○之介紹而認識蔡自強（已
      判刑確定），由蔡自強介紹而認識泰國之華籍綽號「生哥
      」（音）不詳真實姓名年籍之男子，洽談走私進口槍彈之
      事宜，嗣因雙方無法談妥，乙○○、丙○○乃於同年11月
      初某日，約同壬○○、丁○○及蔡自強，同至台北市○○○路、林森北路口之吉星港式飲茶，共商走私進口槍彈事
      宜，蔡自強則意圖擁槍自重，出資美金8千元預定購買德
      國ＨＫ廠製USPCOMPACT型口徑9MM之半自動制式手槍5支（
      每支附2個彈匣、每個彈匣子彈13發），共同藏放於乙○○欲走私進口之發電機中，共同矇混進口，其餘私運進口
      之槍彈，則欲供乙○○、丙○○、壬○○、丁○○共同販
      賣牟利。嗣蔡自強與泰國之「生哥」談妥後，乙○○旋即
      搭機前往泰國，透過「生哥」購得比利時白朗寧（BROWNI
      NG）廠製口徑9MM之制式半自動手槍1支（槍枝管制編號：
      0000000000，槍號送鑑時已磨滅，機械性能良好，可擊發
      子彈，認具殺傷力），德國WALTHER廠製P99型口徑9MM之
      制式半自動手槍3支（槍枝管制編號：0000000000至000
      0000000，槍號送鑑時已磨滅，機械性能良好，可擊發子
      彈，認具殺傷力）及德國ＨＫ廠製USCOMPACT型口徑9MM
      之半自動制式手槍13支（槍枝管制編號：0000000000至00
      00000000，槍號送鑑時已磨滅，機械性能良好，可擊發子
      彈，認具殺傷力）及供白朗寧槍之使用之彈匣3個、供德
      國WALTHER廠製P99型口徑9MM之制式半自動手槍用之彈匣6
      個、供德國ＨＫ廠製USPCOMPACT型口徑9MM之半自動制式
      手槍用之彈匣27個，另1個彈匣則無法供上述槍枝使用，
      及均具殺傷力之1390顆（試射50顆）制式口徑9MM子彈、
      120顆制式口徑0.38吋子彈。由泰國方面以上開同於柬埔
      寨走私進口之方式，將槍彈藏於挖空內部之發電機內，以
      便伺機走私進口。嗣於89年11月14日14時許，經警在臺北
      縣中和市○○街9號合作金庫中和支庫丙○○承租之Ｄ種
      19505號保險箱內查獲均具殺傷力之制式口徑0.25吋手槍
      子彈72顆、制式口徑9MM手槍子彈198顆及制式口徑8M M
      空包彈加裝直徑約5.3MM之金屬彈頭改造而成之子彈1顆（
      經試射）、彈匣4個及變造之「林瑞昌」國民身分證1枚，
      而查知乙○○已販入槍彈欲再走私進口，經警於89年12
      月9日下午5時40分許，乙○○搭乘荷蘭航空公司飛機入境
      桃園中正機場時，由臺灣板橋地方法院檢察署檢察官率員
      警在入境大廳拘提乙○○，在其身上查獲提單4張、發電
      機說明書1份，並於同日晚8時許，在臺北關稅局、華儲股
      份有限公司倉庫內，搜扣乙○○進口發電機一台，經移至
      臺北市○○路19號臺北市政府警察局贓車保管場拆卸，終
      在次日凌晨2時許，於發電機內，起獲均具殺傷力之上開
      比利時白朗寧（BROW NING）廠製口徑9MM之制式半自動手
      槍1支（槍枝管制編號：0000000000），德國WALTHER廠製
      P99型口徑9MM之制式半自動手槍3支（槍枝管制編號：000
      0000000至0000000000），及德國ＨＫ廠製USPCOMPACT型
      口徑9MM之半自動制式手槍13支（槍枝管制編號：0000000
      000至0000000000）及供白朗寧槍使用之彈匣3個、供德國
      WALTHER廠製P99型口徑9MM之制式半自動手槍用之彈匣6個
      、供德國ＨＫ廠製USPCOMPACT型口徑9MM之半自動制式手
      槍用之彈匣27個，另彈匣1個（無法供上述槍枝使用），
      及制式口徑9MM子彈1340顆（扣得1390顆，鑑驗試射50顆
      ）、制式口徑0.38吋子彈120顆。經警於12月9日下午6時
      許，在臺北縣新莊市○○街35巷3弄8號之1（2樓）查獲丁○○，並於於89年12月29日下午15時30分許，在板橋市大
      漢橋下之「大漢海釣場」起出丁○○意圖營利而向乙○○
      、丙○○及不詳姓名年籍之人販入而持有之具殺傷力捷克
      製CZ75COMPACT型制式9MM口徑半自動手槍1支（槍枝管制
      編號：0000000000）、美國BERETTA廠MOD.21A口徑0.25吋
      半自動手槍1支（槍枝管制編號：0000000000）、口徑9MM
      制式子彈1顆、口徑0.25吋子彈3顆（鑑驗試射3顆）。後
      再於90年1月21日16時許，在臺北縣新莊市○○路304之5
      號「新世紀釣魚場」旁空地，查獲丁○○意圖營利向乙○○、丙○○及不詳姓名年籍之人販入而持有具殺傷力捷克
      CZ廠製口徑6.35MM之制式半自動手槍（槍枝管制編號：00
      00000000，槍號為Ｚ506828）、以色列IMI廠製JERICHO94
      1FBL型口徑9MM之制式半自動手槍1支（槍枝管制編號：00
      00000000，槍號送鑑時已磨滅，經電解腐蝕法研判槍號為
      X0000000）、均具殺傷力之土造子彈13顆（試射4顆）及
      制式口徑0.25吋子彈1顆（試射）。最後於同年2月19日18
      時許，在台北縣板橋市○○路○段608巷內華江橋下「上海
      灘海釣場」，經警搜獲丁○○意圖營利而向乙○○、丙○○及不詳姓名年籍之人販入而持有之具殺傷力美國INTRAT
      EC廠製TEC-9M型口徑9MM之制式半自動手槍1支（槍枝管制
      編號：0000000000，槍號送鑑時已磨滅）、仿克拉克半自
      動手槍改造之可擊發子彈具有殺傷力之改造手槍1支（槍
      枝管制編號：0000000000）、捷克CZ廠製75COMPACT型制
      式九MM口徑半自動手槍1支（槍枝管制編號：0000000 000
      ，槍號B6146）、義大利BERETTA廠製84型口徑九MM之制式
      半自動手槍1支（槍枝管制編號：0000000000，槍號D8536
      9y）、比利時BROWNING ARMS COMPANY製BDA -380型口徑
      9MM（0.38吋）之制式半自動手槍1支（槍枝管制編號：00
      00000000，槍號為NT0398）、蘇聯製口徑9MM（0.38吋）
      之制式半自動馬可洛夫手槍1支（槍枝管制編號：0000000
      000）、中共NORINCO廠製77型口徑7.62MM之制式半自動黑
      星手槍1支（槍枝管制編號：0000000000，槍號為0000000
      ）、子彈61顆（其中制式口徑9MM子彈31顆，鑑驗試射18
      顆，除1顆無法擊發，係不發彈，餘均具殺傷力；另25顆
      係制式9MM（0.38吋）子彈，試射9顆，認具殺傷力；其餘
      5顆，試射3顆，係制式口徑7.62MM子彈，認均具殺傷力）
      。
三、乙○○於89年間透過邱義翔而認識劉自信，於89年6月間某
    日，在桃園縣中壢市不詳地點交付其非法持有，具殺傷力之
    捷克CZ廠製零點25吋自動手槍1支（槍枝管制編號：0000000
    000，槍號Z510981）及口徑零點25吋制式半自動手槍彈3顆
    （鑑驗時均已試射），價格為13萬元，販賣予劉自信，嗣經
    警於同年12月29日16時30分許，在桃園縣平鎮市○○街62號
    ，搜扣劉自信以13萬元向邱舜購買後非法持有，具有殺傷力
    之上開槍彈；復於89年12月下旬某日，乙○○至桃園縣中壢
    市與劉自信餐敘，在不詳地點將其非法持有具殺傷力之制式
    口徑9MM子彈6顆及1顆不具殺傷力之改造子彈，交予劉自信
    。劉自信將該6顆具殺傷力之9MM子彈藏放於中壢市○○路41
    號3樓301室，未經許可而持有之。嗣於90年7月12日凌晨2時
    許，經警持搜索票於該址查獲，並起出該6顆具殺傷力之9MM
    子彈。
四、壬○○（已判免刑確定）意圖營利，於89年5、6月間某日，
    在中和市○○路557號4樓丙○○住處向丙○○、乙○○以不
    詳價格購得捷克CZ廠製口徑0.25吋制式半自動手槍2支（槍
    枝管制編號：0000000000、0000000000，槍號Ｚ511031，Ｚ
    510936），口徑0.25吋制式半自動手槍彈21顆（鑑驗時試射
    6顆）。嗣同年2月8日8時40分許，經警依壬○○之供述帶同
    至臺北市○○○路○段2巷57弄15號前空地上之廢棄車輛內，
    主動繳交具殺傷力之上開槍彈。
五、案經臺北市政府警察局大安分局移送及臺灣板橋地方法院檢
    察署檢察官自動檢舉偵查起訴暨臺灣桃園地方法院檢察署移
    請併辦。
    理  由
壹、證據能力之說明：
一、上訴人即被告乙○○主張證人丙○○、包春俊、壬○○之供
    述無證據能力；上訴人即被告庚○○主張證人丙○○、被告
    乙○○、丁○○之供述無證據能力；上訴人即被告丁○○主
    張證人丙○○之供述無證據能力部分：
（一）按被告以外之人於審判外之言詞或書面陳述，除法律有規
      定者外，不得作為證據；被告以外之人於偵查中向檢察官
      所為之陳述，除顯有不可信之情況者外，得作為證據；被
      告以外之人於審判外之陳述，雖不符前4條之規定，而經
      當事人於審判程序同意作為證據，法院審酌該言詞陳述或
      書面陳述作成時之情況，認為適當者，亦得作為證據。當
      事人、代理人或辯護人於法院調查證據時，知有第159條
      第1項不得為證據之情形，而未於言詞辯論終結前聲明異
      議者，視為有前項之同意。刑事訴訟法第159條第1項、第
      159條之1第2項、第159條之5分別定有明文。
（二）查證人丙○○、包春俊、壬○○、被告乙○○、丁○○之
      偵訊筆錄，固均屬被告以外之人於審判外之言詞陳述。惟
      上開證人丙○○等人於偵查中所為之陳述，並無顯有不可
      信之情況，且本院審酌該等筆錄作成時之狀況亦認為適當
      ，依刑事訴訟法第159條之1第2項之規定，上開證人丙○○等人於偵查中所為之陳述自有證據能力。
（三）至除上開被告乙○○、庚○○、丁○○各自所主張證人丙○○等以外之人之供述證據，被告乙○○、庚○○、丁○○及渠等選任辯護人未於本院言詞辯論終結前對其他供述
      證據之證據能力聲明異議，本院審酌其他供述證據作成時
      之情況，並無不適當之情形，故除上開被告乙○○、庚○○、丁○○所各自主張證人丙○○等以外之人之供述證據
      ，依法自有證據能力。
（四）詳言之，對被告被告乙○○而言，除證人丙○○、包春俊
      、壬○○之警詢筆錄無證據能力外，其餘之供述證據均有
      證據能力；對被告庚○○而言，除證人丙○○、被告乙○○、丁○○之警詢筆錄無證據能力外，其餘之供證據均有
      證據能力；對被告丁○○而言，除證人丙○○之警詢筆錄
      無證據能力外，其餘之供述證據均有證據能力。
二、上訴人即被告戊○○、甲○○、己○○部分：
（一）按被告以外之人於審判外之言詞或書面陳述，除法律有規
      定者外，不得作為證據；被告以外之人於審判外之陳述，
      雖不符前4條之規定，而經當事人於審判程序同意作為證
      據，法院審酌該言詞陳述或書面陳述作成時之情況，認為
      適為者，亦得作為證據。當事人、代理人或辯護人於法院
      調查證據時，知有第159條第1項不得為證據之情形，而未
      於言詞辯論終結前聲明異議者，視為有前項之同意。刑事
      訴訟法第159條第1項、第159條之5分別定有明文。
（二）查被告戊○○、甲○○、己○○及渠等選任辯護人未於本
      院言詞辯論終結前對本件供述證據之證據能力聲明異議，
      本院審酌本件供述證據作成時之情況，並無不適當之情形
      ，故對被告戊○○、甲○○、己○○等人而言，本件之供
      述證據，依法自有證據能力。
三、被告丁○○主張其警詢係遭警方以疲勞訊問等不當方法所制
    作，依法無證據能力：
（一）查依卷內資料所示，警方均依法制作被告丁○○之警詢筆
      錄，並無任何證據證明被告丁○○於警訊中有遭受任何疲
      勞訊問之情，是被告丁○○所稱其遭警方人員疲勞訊問一
      情，已無證據可證，況被告丁○○於偵查中，復自承其於
      警訊中所言屬實（見89年偵字第22702號卷第221頁以下）
      ，足見其所辯稱警訊中之自白係長期疲勞訊問下所得，故
      無證據能力云云，並不足採。
（二）至被告丁○○另辯稱其偵訊筆錄因警方稱其如翻供則將借
      提詢問，故亦無證據能力云云，惟被告丁○○有多次前科
      紀錄，有本院被告前案紀錄表在卷可稽，其應訊經驗豐富
      ，是如被告丁○○係遭警方人員疲勞訊問乙節屬實，衡情
      被告丁○○於檢察官偵訊時即應將其遭警方人員疲勞訊問
      之情向檢察官陳述，惟被告丁○○不僅於偵查中自承其於
      警訊中所言屬實，並書立自白書一份復卷可參（同見前開
      偵卷第267頁至第269頁），足認被告丁○○所稱其因怕遭
      警方借提，故其偵訊筆錄無證據能力云云，委無可採。
（三）至被告丁○○之選任辯護人主張被告丁○○之自白、警詢
      及偵查中之筆錄係審判外之陳述，無證據能力乙節，查刑
      事訴訟法第159條第1項規定：「被告以外之人於審判外之
      言詞或書面陳述，除法律有規定者外，不得作為證據。」
      故本法所規定之傳聞法則適用之對象係被告以外之人，並
      不包括被告在內，故被告丁○○之選任辯護人上開主張，
      顯有誤解，併予敘明。
四、被告己○○主張其警詢係在其酒醉時所制作，依法無證據能
    力：
（一）觀之被告己○○歷次經警詢問之過程，其於第一次89年12
      月10日上午4時20分許接受詢問時，經警詢以：「現在是
      夜間4時20分，你是否同意接受詢問？」，被告己○○答
      稱：「我因與友人喝了點酒，精神狀態不是很好，我不願
      意接受警方偵訊」等語（見89年偵字第22702號卷第63頁
      ）；迄同日上午7時許，經警詢以：「現在是否意識清醒
      下接受警方偵訊？」，其則答稱：「是的。」（同見前開
      偵查卷第64頁），因之，縱然依被告己○○所述，其於接
      受警詢前曾有飲酒致精神狀態不佳之情事，惟經長達3 小
      時餘之休憩，被告己○○之精神應已回復，顯見被己○○
      於第一次警員初詢時，雖拒絕接受詢問，迄第二次詢問，
      警員亦承前次詢問時之內容延續詢問，被告己○○亦表達
      願意接受詢問之情事，足見該次警詢中警方並無疲勞訊問
      或使用不正之方法，被告己○○之供詞乃基於其自由意識
      所為，所辯於詢問時意識不清，遭疲勞訊問云云，已難採
      信
（二）其後被告己○○分別於89年12月13日12時許、同日13時25
      分許、同日16時35分許、90年1月10日14時許，接受警員
      數次之詢問，其供詞均見一致，並無矛盾，足認除第一次
      警詢筆錄外，其餘各次之警詢筆錄，均係在其精神狀況正
      常非酒醉之情況下所制作，依法自有證據能力，是被告己○○主張其警詢係在其酒醉時所制作，依法無證據能力云
      云，亦不足採。
貳、被告乙○○部分：
一、訊據被告乙○○固坦承於89年1月、3月及12月共走私進口管
    制物品槍彈三次，並坦承確實曾出售槍枝予丁○○與劉自信
    等情，惟矢口否認曾經走私89年9月該次槍彈，辯稱：其並
    非主謀，且最後一次被查獲，係因為壬○○當秘密證人後，
    介紹蔡自強與其認識，並由臺北市政府警察局大安分局匯錢
    給其當運費，其才會走私槍枝云云，經查：
（一）被告乙○○自89年1月間起至89年12月9日止，共計走私進
      口槍彈3次，均由被告乙○○負責策劃等情，業據被告乙○○於警訊中供稱曾走私進口槍彈3次（見89年度偵字第
      22702號卷第12頁背面至13頁背面），於本院前審審理中
      亦坦承走私進口槍彈3次，並經證人丙○○於偵查、原審
      及本院前審訊問時供述屬實（見89年度偵字第21557號偵
      查卷第62頁至64頁、原審90年5月1日、6月5日及本院上訴
      審91年7月19日訊問筆錄第7頁），並有上開以張今一、林
      志平名義申報進口之進口報單2紙附於89年度偵字第21557
      號卷第38與第40頁可參，復有被告乙○○販賣予包春俊、
      劉自信及壬○○之屬89年1月、3月走私進口經扣案之槍彈
      可證，並於89年12月9日經警查獲時，自其身上起出之提
      單4紙可佐，被告乙○○先後3次走私進口管制之槍彈，要
      堪認定。
（二）被告乙○○於槍彈走私進口後，即將之藏放於如事實欄所
      示之銀行保險箱或中和市○○路557號4樓，大部分槍彈交
      予丁○○，亦曾販賣予包春俊等人，業據被告乙○○於偵
      查中供稱：「是透過丁○○來賣，90手槍是11至14萬元，
      掌心雷是7至8萬，我和丁○○各分一半，90手槍在柬國買
      是3萬多元，掌心雷約1萬元」「……我是將槍彈交丁○○
      處理……」等語（見89年度偵字第22702卷第204頁背面至
      205頁正面），並經證人丙○○證述屬實，是被告乙○○
      、丙○○共同私運管制之槍彈，販賣營利，至為明確。
（三）被告乙○○所走私進口之槍彈，分別於事實欄所示之時地
      販賣予包春俊、劉自信，此觀之同案被告丁○○於警訊中
      （被告丁○○之警訊筆錄對被告乙○○而言有證據能力，
      詳如前述壹、一之部分）供稱：「第二次走私槍械是在89
      年3月24日，由何人載運走私槍械我不知道，但是這一次
      我知道大邱走私衝鋒槍，及數把短槍，小包（包春俊）託
      我向大邱買了一把ＣＺ99、一把ＣＺ75、一把馬可洛夫、
      一把掌心雷、這是在3月底4月初左右的事」、「與小包交
      易地點在板橋市○○路家樂福商場地下停車場。」（見89
      年度偵字第22702卷第261頁），而包春俊所購得之ＣＺ99
      手槍業於89年4月16日為警查獲，此有扣押證明筆錄在卷
      可稽，該扣案ＣＺ99手槍經送鑑驗結果，口徑9MM式半自
      動手槍，槍枝管制編號：0000000000，槍號為33340，機
      械性能良好，認具殺傷力，此有內政部警政署刑事警察局
      89年5月12日刑鑑字第50544號鑑驗通知書可憑。被告乙○○，於89年6月間某日，在桃園縣中壢市不詳地點交付其
      非法持有，具殺傷力之捷克CZ廠製零點25吋自動手槍1支
      （槍枝管制編號：0000000000，槍號Z510981）及口徑0.2
      5吋制式半自動手槍彈3顆（鑑驗時均已試射），價格為13
      萬元，販賣予劉自信，嗣經警於同年12月29日16時30分許
      ，在桃園縣平鎮市○○街62號，搜扣劉自信以13萬元向被
      告乙○○購買後非法持有，具有殺傷力之上開槍彈；復於
      89年下旬某日，被告乙○○在不詳地點將其非法持有具殺
      傷力之制式口徑9MM子彈6顆及1顆不具殺傷力之改造子彈
      ，交予劉自信。劉自信將該6顆具殺傷力之9MM子彈藏放於
      中壢市○○路41號3樓301室，未經許可而持有之。嗣於90
      年7月12日凌晨2時許，經警持搜索票於該址查獲等情，業
      據另案被告劉自信於本院更一審審理時證稱：伊在89年12
      月29日在桃園縣平鎮市○○街62號被查扣捷克制式點25槍
      及子彈係於被抓時半年前以14萬元在中壢後火車站向被告
      乙○○買的。伊在桃園地檢署所供7顆子彈係被告乙○○
      到中壢時所交付為實在。（見更一審92年10月29日審判筆
      錄）及劉自信於臺灣桃園地方法院檢察署90年度偵字第11
      484號槍砲彈藥刀械管制條例案件檢察官訊問時對其自被
      告乙○○在不詳地點取得具殺傷力之制式口徑9MM子彈6顆
      及1顆不具殺傷力之改造子彈，供承不諱，並經被告乙○○於原審及本院審理時坦承在卷，互核相符，堪信為真。
      該捷克制點25手槍及子彈經送鑑驗結果，認機械性能良好
      ，可擊發子彈，認具殺傷力，送鑑子彈3顆，認均係口徑
      零點25吋制式半自動手槍彈，認具殺傷力。而於90年7月1
      2日扣押之7顆子彈經送鑑驗結果，其中1顆係土造金屬彈
      殼加裝8MM土造金屬彈頭組合而成，不具殺傷力；另6顆（
      鑑驗時試射2顆）係制式9MM子彈，認均具殺傷力，分別有
      內政部警政署刑事警察局89年12月30日刑鑑字第203812號
      及90年7月17日刑鑑字第130411號鑑驗通知書可憑。是被
      告乙○○販賣槍枝予包春俊、劉自信一節，應堪認定。
（四）被告乙○○私運進口之捷克CZ廠製口徑0.25吋制式半自動
      手槍2支販賣予證人壬○○等情，業據壬○○供承不諱，
      並經被告乙○○、證人丙○○、潘國寶分別於偵查及原審
      訊問時供述明確，互核相符，並有證人壬○○販入之捷克
      CZ廠製口徑0.25吋制式半自動手槍2支，口徑0.25吋制示
      半自動手槍彈21顆（鑑驗時試射6顆）扣案可稽。又扣案
      之上開槍彈經送鑑驗結果，認係捷克CZ廠製口徑0.25吋制
      式半自動手槍2支（槍枝管制編號：0000000000、0000000
      000，槍號Ｚ511031、Ｚ510936），機械性能良好，可擊
      發子彈，認均具殺傷力，口徑零點25吋制式半自動手槍彈
      21顆（試射6顆），認均具殺傷力。有內政部警政署刑事
      警察局90年2月14日刑鑑字第16330號鑑驗通知書可參，事
      證亦甚明確，被告乙○○販賣槍枝予證人壬○○之犯行，
      堪以認定。
（五）經警於89年11月14日14時許，在台北縣中和市○○街合作
      金庫中和支庫丙○○上開保險箱內查獲子彈271顆、彈匣4
      個及變造之「林瑞昌」國民身分證1枚等物，均係被告乙○○所有，而與證人丙○○共同持有等情，業據被告乙○○於偵查中坦承該扣案物為其所有（見89年度偵字第2270
      2卷第362頁），並經證人丙○○陳述明確，上開查扣物係
      屬被告乙○○所有無疑。而查扣之子彈271顆，經送內政
      部警政署刑事警察局鑑驗結果，72顆認均係制式口徑0.25
      吋手槍子彈，均具殺傷力，198顆係制式口徑9MM手槍子彈
      ，認均具殺傷力，另一顆（經試射）認係制式口徑8MM空
      包彈加裝直徑約5.3MM之金屬彈頭改造而成之子彈，認具
      殺傷力，彈匣4個係制式金屬彈匣，有該局89年11月21日
      刑鑑字第183164號鑑驗通知書在卷可證，被告乙○○辯稱
      非其所有云云，不足採信。
（六）被告乙○○、證人丙○○、壬○○均未經事實欄所示之張
      今一等人之同意，而擅自以上開方法偽造張今一等人名義
      之進口報單私文書，並持以行使向財政部台北關申報進口
      發電機，使該公務員陷於錯誤而登載於掌管之進口報關之
      公文書上，偽造之國民身證，則於事成後燒燬等情，已分
      據共同被告丙○○、壬○○供承不諱，並有進口報單4紙
      及變造之林瑞昌國民身分證1枚在卷可稽。
（七）經警於89年12月9日於中正機場拘提被告乙○○後，於同
      日晚上8時許，在台北關稅局、華儲股份有限公司倉庫內
      ，查獲被告乙○○自泰國走私之發電機1部，經拆解起出
      之槍彈及彈匣，係被告乙○○經由蔡自強之介紹自泰國「
      生哥」處購得之槍彈，其中有5支德國ＨＫ廠製USPCOMPAC
      T型口徑9MM之半自動制式手槍及每支2個彈匣、每個彈匣
      13發子彈係蔡自強所有外，其餘均為被告乙○○預收訂金
      所購買走私進口供販賣圖利之槍彈等情，已據蔡自強供承
      在卷，核與證人丙○○、壬○○於偵查中（見89年度偵字
      第22702卷第186至187頁、第194至195頁）供述之情節大
      致相符，復有上開具殺傷力之槍枝17枝及子彈1510顆及彈
      匣37個、提單4紙、發電機說明書1份扣案可稽，又扣案之
      槍彈經送內政部警政署刑事警察局鑑驗結果，認係比利時
      白朗寧（BROWNING）廠製口徑9MM之制式半自動手槍1支（
      槍枝管制編號：0000000000，槍號送鑑時已磨滅，機械性
      能良好，可擊發子彈，認具殺傷力），3支德國WALTHER廠
      製P99型口徑9MM之制式半自動手槍（槍枝管制編號：0000
      000000至0000000000，槍號送鑑時已磨滅，機械性能良好
      ，可擊發子彈，認具殺傷力）及13支德國ＨＫ廠製USPCOM
      PACT型口徑9MM之半自動制式手槍（槍枝管制編號：00000
      00000至0000000000，槍號送鑑時已磨滅，機械性能良好
      ，可擊發子彈，認具殺傷力）及供白朗寧槍之使用之彈匣
      3個、供德國WALTHER廠製P99型口徑9MM之制式半自動手槍
      用之彈匣6個、供德國ＨＫ廠製USPCOMP ACT型口徑9MM之
      半自動制式手槍用之彈匣27個，另1個彈匣則無法供上述
      槍枝使用，及均具殺傷力之1390顆（試射50顆）制式口徑
      9MM子彈、120顆制式口徑0.38吋子彈。有該局89年12月19
      日刑鑑字第196343號鑑驗通知書在卷可佐，被告乙○○所
      辯，為卸責之詞，不足採信。
（八）被告乙○○雖辯稱：89年12月9日自泰國走私進口之槍彈
      ，因其尚缺款項乃電請丙○○籌措，適丙○○已由臺北市
      政府警察局大安分局監控，仍提供款項給丙○○匯給在泰
      國之乙○○，始順利走私進口，係大安分局從中布局，有
      陷害教唆之嫌云云，然按誘捕行為通說區分為：一、犯意
      誘發型。二、機會誘發型。在犯意誘發型之誘捕行為，因
      為行為人原本並無為犯罪之意，係因偵查機關之誘捕行為
      始產生犯意，如此，並不應非難行為人之犯罪行為，蓋倘
      無偵查機閞之誘捕行為，則行為人原既無犯意，自難對其
      行為加以責難；但若屬機會誘發型之誘捕行為，則偵查機
      關不過對原已有犯意之行為人提供助力而已，行為人既係
      基於自由意志而為犯罪行為，自應構成犯罪。經查：本件
      被告乙○○在泰國透過「生哥」購買上開槍彈完訖，因尚
      欠部分尾款、購買發電機之金額及運費，故電請丙○○再
      匯款過去，大安分局乃於89年11月中旬提供丙○○該款項
      匯給被告乙○○等情，已據證人丙○○於原審審理時（見
      原審90年6月5日訊問筆錄）供述明確，核與被告蔡自強、
      證人壬○○供稱於89年11月初在上開吉星港式飲茶會商私
      運槍彈進口之事宜後，即由蔡自強與泰國「生哥」談妥解
      決等情相符，是被告乙○○原來即有私運管制物品及販賣
      槍彈之犯意，事實上亦已販入上開槍彈，且在泰國報關進
      口等事項，亦均由被告乙○○或泰國方面之人親自為之，
      警方並未予以提供買主、亦未積極介入誘使其犯罪；再者
      ，被告乙○○係因前與泰國「生哥」因談判購買槍彈發生
      誤會，懼遭報復，而請蔡自強再度與「生哥」聯絡而達成
      交易，故縱然未由警方提供上開部分款項由丙○○匯款給
      乙○○，客觀上被告乙○○因前與泰國「生哥」發生誤會
      ，自不可能又因此而退貨，而再引發更大之麻煩之理，況
      被告乙○○自承其在泰國購有咖啡園，可見其在當地尚非
      全無資力，且蔡自強本身亦有部分槍彈要私運進口，以蔡
      自強在泰國之人際關係，衡情其等籌措該筆款項應無困難
      ，故大安分局縱不提供該筆款項，而依被告乙○○上開歷
      次販入槍彈再私運進口情節之自然發展，按其既定計劃，
      除非有人中途示警，否則被告乙○○仍可完成此次之犯罪
      行為，其均係基於其自由意思而從事犯罪行為，是警方提
      供之該筆款項，並非誘發被告乙○○為上開犯罪行為之具
      有原因力之絕對因素。故被告乙○○分別私運管制物品進
      口、販賣槍彈或運輸槍彈，並非出於警方之誘陷至明，被
      告乙○○所辯係警察陷害教唆云云，不足採信。又未經許
      可販賣槍彈罪，祇須未經許可，以販賣為目的，購入槍彈
      或賣出槍彈，有一於此，罪即成立，均不得視為未遂，被
      告既有販入之行為，即應論以該罪之既遂（最高法院75年
      臺上字6941號判決要旨可資參照），被告乙○○等人已販
      入槍彈並走私進口，並由不知情之運輸人員運輸至華儲股
      份有限公司倉庫內，已處於被告乙○○隨時得以提領之狀
      態，復有上開扣案之槍彈可參，被告乙○○之私運管制物
      品進口、運輸槍彈及販賣槍彈之犯行均已既遂。被告乙○○此部分之犯行，亦堪認定。
（九）雖警方依丁○○之供述，於89年2月19日18時許，在台北
      縣板橋市○○路○段608巷內華江橋下「上海灘海釣場」，
      經警搜獲被告丁○○所稱之「衝鋒槍」一支，然該槍經送
      鑑定結果係具殺傷力美國INTRATEC廠製TEC-9M型口徑9MM
      之制式半自動手槍（槍枝管制編號：0000000000，槍號送
      鑑時已磨滅），並非衝鋒槍（按衝鋒槍以單發、長點射和
      短點射方式發射自動手槍的輕型自動武器，常配用彎形或
      直形彈匣，間或使用彈鼓，容彈量20至50發或更多。見大
      不列顛百科全書中文版第3冊第284頁，丹青圖書有限公司
      出版），且所扣得之彈匣1個、子彈12顆，有搜索扣押證
      明筆錄可參，與所述20發子彈亦不相合，況扣案之槍彈與
      被告丁○○所述販賣予被告庚○○之槍彈，並不一致，且
      其中有仿造克拉克之改造之槍枝，有搜索扣押證明筆錄及
      內政部警政署刑事警察局90年2月27日刑鑑字第25320號鑑
      驗通知書一紙附卷可參，顯非被告丁○○販賣予被告庚○○之槍彈，且庚○○未經許可所持有之槍彈均未扣案，再
      參諸被告丁○○於警訊中所書寫之自白書曾提及被告乙○○有ＡＫ47步槍（按係蘇聯突擊步槍，可發射7.62毫米槍
      彈，見同上大不列顛百科全書中文版第1冊第1頁）及被告
      乙○○於原審90年10月3日審理時供稱有進口1支類似衝鋒
      槍，並特別強調非ＡＫ47衝鋒槍，及於同日審理時一度供
      稱尚有私運進口1支類似火箭筒之槍砲，經原審質問該火
      箭筒之流向，始又改稱伊沒有火箭筒云云（見原審審判筆
      錄），本案遍全部卷證並謂走私進口衝鋒槍，被告等述及
      衝鋒槍或係認知錯誤，將較長型半自動手槍誤認所致。
（十）至被告乙○○就3次其所販入如事實欄所載槍枝之數量及
      種類，已於警訊中自承明確（見89年偵字第22702號卷第
      11頁至第14頁），其於本院前審上訴審調查中，亦自承89
      年1月27日走私進口之子彈有500多發等語（見本院前審上
       訴審91年6月28日訊問筆錄第6頁），除上開已扣案之槍
      彈外，其餘包括點38左輪手槍在內之槍枝及子彈雖未扣案
      ，致無法鑑定其等是否具有「殺傷力」、「破壞力」，惟
      依被告等所述上開未扣案之槍彈既已販出，足認上開未扣
      案之槍彈理應具有「殺傷力」、「破壞力」，否則購入者
      購之何用？被告等焉能販售得利？故被告乙○○3次販入
      如事實欄所載之槍彈，應堪認定（此即最高法院發回意旨
      第一、二點所質疑之事項）。
（十一）綜上所述，本件事證明確，被告乙○○之犯行堪予認定
        。至被告乙○○聲請傳喚壬○○、包春俊、大安分局查
        獲壬○○之警員、秘密證人A1、A2、A3、A4，及調閱丙○○於大安分局保護期間（89年11月間）與被告乙○○
        之通聯紀錄及監聽錄音帶譯文乙節，因本件事證既業臻
        明確，故本院認並無再傳喚或調閱之必要，附此敘明。
二、按依行政院發布懲治走私條例公告管制物品項目及其數額甲
    項第1款所定，槍械、子彈（含零件）係管制進出口物品，
    被告乙○○意圖牟利，與證人丙○○基於概括之犯意聯絡，
    販入上開手槍、制式半自動手槍、子彈、槍砲零件（未附於
    槍枝之彈匣），並私運入我國境內，核上訴人即被告乙○○
    所為，係犯有刑法第216條、210條、212條行使偽造私文書
    及行使偽、變造特種文書罪、同法第214條使公務員登載不
    實罪、懲治走私條例第2條第1項私運管制物品罪、槍砲彈藥
    刀械管制條例第7條第1項未經許可販賣手槍罪、運輸手槍罪
    、同條例第12條第1項未經許可販賣子彈罪、第13條第1項未
    經許可販賣、運輸槍砲零件罪（未附於槍枝之彈匣部分）。
    檢察官起訴書上認被告乙○○等人使公務員登載不實部分係
    犯刑法第213條，顯係同法第214條之誤載，附此敘明。被告
    乙○○分別利用不知情之運送人、船運公司人員私運管制物
    品進口及運輸槍彈、槍砲零件及不知情報關行職員行使偽造
    私文書，均屬間接正犯。被告乙○○偽造私文書之低度行為
    ，為行使之高度行為所吸收，及分別持有槍彈、槍砲零件之
    低度行為，為販賣之高度行為所吸收，均不另論罪。被告乙○○與丙○○、壬○○如事實欄所示所犯上開行使偽造私文
    書及行使偽、變造特種文書罪、使公務員登載不實罪、私運
    管制物品罪、運輸手槍、子彈罪之實施，分別互有犯意聯絡
    及行為分擔，均互為共同正犯。被告乙○○、丙○○、丁○○及蘇元德關於事實欄二之（一）、（二）；被告乙○○、
    丙○○與蔡自強關於事實欄二之（三），就上開私運管制物
    品、運輸手槍、子彈犯行之實施聯絡與行為分擔，均為共同
    正犯；被告乙○○私運管制物品半自動手槍、手槍、子彈、
    槍砲零件彈匣（未附於槍枝）進口及運輸半自動手槍、手槍
    、子彈、槍砲零件彈匣之上開犯行，為想像競合犯（參照最
    高法院78年度臺上字第1407號判決要旨），應從一重未經許
    可，運輸手槍罪處斷。被告乙○○如事實欄所示所犯共同走
    私進口槍彈部分，行使偽造私文書及行使偽、變造特種文書
    罪、使公務員登載不實罪、私運管制物品罪、販賣、運輸手
    槍罪、販賣、運輸子彈罪、運輸、販賣槍砲零件罪之犯行，
    各時間緊接，所犯構成要件分別相同，各應依連續犯之規定
    論以一罪（行使偽、變造特種文書部分，論以行使偽造特種
    文書一罪），並各加重其刑（法定刑為死刑或無期徒刑部分
    依法不得加重）。又被告乙○○意圖營利而同時販賣半自動
    手槍、手槍、子彈、槍砲零件彈匣（未附於槍枝部分）之前
    揭犯行，分別係一行為而觸犯數罪名，為想像競合犯，應從
    一重之未經許可，販賣手槍罪處斷，又被告乙○○、丙○○
    就上開所犯事實欄所示之行使偽造私文書及行使偽造特種文
    書罪、使公務員登載不實罪、未經許可販賣、運輸手槍罪間
    ，有方法結果之牽連關係，應依刑法第55條之規定，從一重
    之販賣手槍罪處斷（參照最高法院73年臺覆字第17號、40年
    臺上字第410號判例要旨）。又檢察官就被告乙○○部分雖
    漏引槍砲彈藥刀械管制條例第13條第1項未經許可販賣、運
    輸槍砲零件之法條，惟此部分各與上述私運管制物品、運輸
    、販賣手槍、子彈等罪為想像競合之裁判上一罪關係，本院
    自得併予審理判決。
三、本件原審判決就被告乙○○所犯之罪，認罪證明確，據以論
    罪科刑固非無見，惟查：（一）就被告乙○○共同連續未經
    許可販賣手槍部分，原審未予審究被告實僅3次販入槍枝，
    逕予認定6次販入槍枝，實有未洽（詳後述）。（二）依槍
    砲彈藥刀械管制條例第7條第1項後段之規定「處徒刑者，併
    科新台幣3千萬元以下罰金」，原審就該部分係為被告死刑
    之諭知，竟仍併科被告乙○○新台幣1千2百萬元，與法亦有
    違。（三）本案卷證並無所謂衝鋒槍，而應係較長之半自動
    手槍，被告丁○○、丙○○誤認為衝鋒槍，應予更正。是被
    告乙○○上訴意旨，否認有進口6次槍彈，為有理由，應由
    本院將原判決此部分撤銷改判爰審酌被告乙○○為圖暴利，
    非法進口槍枝子彈，危害社會治安至深且鉅，應予嚴懲；並
    審酌被告之犯罪動機、目的、所用手段、期間長短、對於社
    會所生危害及其犯罪後態度等一切情狀，量處如主文所示之
    刑，並諭知併科罰金部分易服勞役之折算標準，併依刑法37
    條第1項規定，宣告褫奪公權終身。扣案之提單4紙、發電機
    說明書1份、發電機1部係被告乙○○、丙○○所有供本件走
    私管制物品、運輸槍彈犯罪所用之物，應依刑法第38 條第1
    項第2款之規定  ，宣告沒收。又比利時白朗寧（BROW NING
    ）廠製口徑9MM之制式半自動手槍1支（槍枝管制編號：0000
    000000，槍號送鑑時已磨滅，機械性能良好，可擊發子彈，
    認具殺傷力），德國WALTHER廠製P99型口徑9MM之制式半自
    動手槍3支（槍枝管制編號：0000000000至0000000000 ，槍
    號送鑑時已磨滅，機械性能良好，可擊發子彈，認具殺傷力
    ）及德國ＨＫ廠製USPCOMPACT型口徑9MM之半自動制式手槍
    13支（槍枝管制編號：0000000000至0000000000，槍號送鑑
    時已磨滅，機械性能良好，可擊發子彈，認具殺傷力）及供
    白朗寧槍之使用之彈匣3個、供德國WALTHER廠製P99型口徑
    9MM之制式半自動手槍用之彈匣6個、供德國ＨＫ廠製USPCOM
    PACT型口徑9MM之半自動制式手槍用之彈匣27個，及均具殺
    傷力之1390顆（試射50顆）制式口徑9MM子彈120顆制式口徑
    0.38吋子彈。及均具殺傷力之制式口徑0.25吋手槍子彈72顆
    、制式口徑9MM手槍子彈198顆，及彈匣4個，均係槍砲彈藥
    刀械管制條例第4條所管制之槍砲彈藥刀械，係屬違禁物，
    應依刑法第38條第1項第1款之規定，不問屬於犯人與否，均
    予宣告沒收。至被告另遭警查扣之無法供扣案槍枝使用之彈
    匣1個非違禁物，而口徑0.25吋制式半自動手槍彈3顆，因於
    鑑定時均已試射，爰不予宣告沒收，附此敘明。另除上開已
    扣押之槍彈外，其餘克拉克、掌心雷、點38左輪手槍及其他
    不詳型式槍枝及子彈因未經扣押，且無證據證明其未滅失而
    現仍存在，又為免日後徒增沒收執行之困難，爰不予宣告沒
    收，併予敘明（此即最高法院發回意旨第三點所指摘之事項
    ）。
四、公訴意旨略以：被告乙○○因經濟困窘，乃基於意圖牟利之
    概括犯意，亟思自國外走私進口槍械販賣圖利，惟苦無適當
    走私方法及機會，嗣88年9月21日，台灣地區發生百年來最
    大地震，因電力輸送受損，急需發電機，邱珠舜認有機可乘
    ，乃與有犯意聯絡之同居女友丙○○、友人壬○○，於88年
    10月、89年5月、7月在泰國及柬埔寨以每支1萬元至4萬元不
    等價格購入手槍及自動步槍、子彈，並購置發電機，將發電
    機拆解挖空內部，把槍彈以鋁箔紙包裝後填塞入發電機內，
    再將發電機結合以掩人耳目，並委由不知情之晁祥股份有限
    公司（即祥利報關行）以不知情之林瑞昌（身分證係變造）
    名義為收貨人，向財政部臺北關申報自泰國或柬埔寨進口發
    電機，使不知情關務人員記載於職務上進口報單上，被告乙○○等人並於提領貨物時，於提領人欄簽署林瑞昌之名，足
    生損害於林瑞昌及關務機關對進口貨物管理正確性。被告乙○○、丙○○、壬○○等人於藏有槍彈之發電機順利入關提
    領後，即與知情之丁○○、己○○、蘇元德、辛崇德等人，
    以汽車載運至丙○○、壬○○住處及臺北縣土城市○○路「
    博德」汽車旅館等處，並立即拆解發電機，取出槍彈。因認
    被告乙○○犯有刑法第210條、212條、213條、216條、懲治
    走私條例第2條第1項、槍砲彈藥刀械管制條例第7條第1項販
    賣、運輸槍械、第12條第1項販賣、運輸子彈等罪嫌。
（一）按共同被告為不利於己之陳述，固得採為其他共同被告犯
      罪之証據，但此項不利之陳述，須無瑕疵可指，且就其他
      方面調查又與事實相符者，始得採為犯罪事實之認定。縱
      可認其陳述無瑕疵，亦應調查其他足資以證明所供述之犯
      罪事實確具有相當程度真實性之補強證據，以察其是否與
      事實相符，若不為調查，而專憑此項供述即為其他共同被
      告犯罪事實之認定，顯與刑事訴訟法第156條第2項之規定
      有違（最高法院86年度臺上字第3179號判決要旨參照）。
（二）訊據被告乙○○堅決否認上開犯行，辯稱：88年那次係真
      的進口發電機、89年5月僅是幫壬○○介紹槍販，壬○○
      自己報關、接貨，伊教他拆解發電機，其他均不知情，88
      年7月那次並不是伊所為，與伊無關云云。經查：檢察官
      認被告乙○○犯有上開走私販入槍彈罪嫌，無非以被告丁○○警訊中之自白及書立之自白書、證人丙○○的供述為
      其主要論據，惟全案該部分並無槍枝經扣案，更因未能鑑
      定槍彈是否具殺傷力或破壞性，已無從認被告乙○○有違
      反槍砲彈藥刀械管制條例相關法條犯行，既無其他積極證
      據足資證明被告乙○○有成立犯罪情事，自應作有利被告
      之認定。然此部分與前開乙○○論罪部分，檢察官認屬裁
      判上一罪，爰不另為無罪之諭知，併此敘明。
參、被告丁○○部分：
一、訊據被告丁○○固坦承有購買12支槍械及子彈之事實，惟矢
    口否認有何參與乙○○等人走私販賣槍彈之事實，辯稱：伊
    係自己買槍收藏，並未販賣予他人營利，查扣之槍彈即為購
    買收藏之槍彈云云。
二、經查：
（一）被告丁○○於同案被告乙○○走私進口槍彈後，由被告丁○○於事實欄所示之時地販予包春俊，業據被告丁○○於
      警訊中供稱：「第2次走私槍械是在89年3月24日，由何人
      載運走私槍械我不知道，但是這一次我知道大邱走私衝鋒
      槍，及數把短槍，小包（包春俊）託我向大邱買了一把Ｃ
      Ｚ99、一把ＣＺ75、一把馬可洛夫、一把掌心雷、這是在
      3月底4月初左右的事」、「與小包交易地點在板橋市○○
      路家樂福商場地下停車場。」（見89年度偵字第22702卷
      第261頁），又丙○○於原審訊問時亦一再供稱丁○○所
      販賣之槍枝在12支以上等語（見原審90年6月5日訊問筆錄
      ），再徵之被告乙○○於偵查中供稱：「……是透過丁○○來賣，90手槍是11至14萬元，掌心雷是7至8萬，我和丁○○各分一半，90手槍在柬國買是3萬多元，掌心雷約1萬
      元」、「……我是將槍彈交丁○○處理……。」等語（見
      89年度偵字第22702卷第204頁背面至205頁正面），且包
      春俊因未經許可持有槍彈而涉有槍砲彈藥刀械管制條例案
      件，亦有台北市政府警察局大安分局刑事案件移送書及警
      訊筆錄附卷可按，堪信被告丁○○確有上開販賣、手槍及
      子彈之犯行。另被告丁○○於事實欄所示之時地，共同與
      被告乙○○、丙○○、蘇元德等人運輸槍彈之犯行，並據
      被告丁○○於警訊及偵查中供承不諱，核與被告乙○○、
      證人丙○○、壬○○所述之情節相符，其未經許可運輸手
      槍、子彈之犯行亦堪認定。
（二）被告丁○○雖辯稱其購買槍彈係為自我收藏，並未將購得
      之槍彈販出，業經其帶同警方起出云云，然徵之被告乙○○於偵查中供稱槍交給被告丁○○處理等情，已如前述，
      且被告丁○○於88年間出獄，經濟不佳，故丙○○、乙○○將槍彈交其販賣，及不得已借住於被告楊志雄家中等情
      ，分據證人丙○○、壬○○、楊志雄於原審訊問時供述明
      確，顯見被告丁○○係欲以販賣槍枝獲取生活之資，其並
      無資力購買該扣案槍彈以供收藏之可能。再者，經警扣案
      之槍彈，與被告乙○○於原審90年7月10日訊問時供稱其
      走私進口2次，共11支，掌心雷3支、馬可洛夫2支、ＣＺ
      七五3支、1支貝瑞塔、1支白朗寧、1支像衝鋒槍但不是衝
      鋒槍的手槍等語，於原審90年10月3日審理時供稱為3支掌
      心雷、3支馬可洛夫、2支ＣＺ七五、1支貝瑞塔、1支白朗
      寧、1支很像衝鋒槍的手槍等語，被告乙○○並辯稱均由
      丙○○賣予被告丁○○云云，其所述槍彈核與被告丁○○
      所持有之槍彈，大致相符，顯見被告丁○○所辯其持有經
      扣案之槍彈係自我收藏之用，並未販出云云，係卸責之詞
      ，故經警扣案之槍彈應係被告丁○○自行意圖販賣而向乙○○、丙○○及不詳姓名年籍之人販入而不及販出之非法
      持有者。
（三）又依被告丁○○之供述，分別經警於下述時地查獲被告丁○○自行意圖販賣而販入尚未及販出之槍彈：
  １、於89年12月29日下午15時30分許，在板橋市大漢橋下之「
      大漢海釣場」起出具殺傷力捷克製CZ75COMPACT型制式9MM
      口徑半自動手槍1支（槍枝管制編號：0000000000）、美
      國BERETTA廠MOD.21A口徑0.25吋半自動手槍1支（槍枝管
      制編號：0000000000）、口徑9MM制式子彈1顆、口徑0.25
      吋子彈3顆（鑑驗試射3顆）。
  ２、再於90年1月21日16時許，在台北縣新莊市○○路304之5
      號「新世紀釣魚場」旁空地，查獲具殺傷力捷克CZ廠製口
      徑6.35MM之制式半自動手槍1支（槍枝管制編號：0000000
      000，槍號為Z506828）、以色列IMI廠製JERICHO94 1FBL
      型口徑9MM之制式半自動手槍1支（槍枝管制編號：000000
      0000，槍號送鑑時已磨滅，經電解腐蝕法研判槍號為X00
      00000）、均具殺傷力之土造子彈13顆（試射4顆）及制式
      口徑0.25吋子彈1顆（試射）。
  ３、最後於同年2月19日18時許，在台北縣板橋市○○路○段60
      8巷內華江橋下「上海灘海釣場」，經警搜獲具殺傷力美
      國INTRATEC廠製TEC-9M型口徑9MM之制式半自動手槍1支（
      槍枝管制編號：0000000000，槍號送鑑時已磨滅）、仿克
      拉克半自動手槍改造之可擊發子彈具有殺傷力之改造手槍
      1支（槍枝管制編號：0000000000）、捷克CZ廠製75COMPA
      C T型制式9MM口徑半自動手槍1支（槍枝管制編號：00000
      00000，槍號B6146）、義大利BERETTA廠製84型口徑9MM之
      制式半自動手槍1支（槍枝管制編號：0000000000，槍號
      D85369y）、比利時BROWNING ARMS COMPANY製BD A-380型
      口徑9厘米（0.38吋）之制式半自動手槍1支（槍枝管制編
      號：0000000000，槍號為NT0398號）、蘇聯製口徑9厘米
      （0.38吋）之制式半自動馬可洛夫手槍1支（槍枝管制編
      號：0000000000）、中共NORINCO廠製77型口徑7.62厘米
      之制式半自動黑星手槍1支（槍枝管制編號：0000000000
      ，槍號為0000000號）、子彈61顆（其中9厘米子彈31顆，
      鑑驗試射18顆，除1顆無法擊發，係不發彈，餘均具殺傷
      力；另25顆，試射9顆，係制式口徑9厘米（0.38吋）之子
      彈，認具殺傷力；其餘5顆，試射3顆，係制式口徑7.62厘
      米子彈，認均具殺傷力）。有搜索扣押證明筆錄及內政部
      警政署刑事警察局90年1月5日刑鑑字第189號、90年2月8
      日刑鑑字第12465號、90年2月27日刑鑑字第25320號鑑驗
      通知書附卷可佐。而上開扣案之槍彈核與共同被告乙○○
      所供販賣與丁○○之槍彈，並不一致，已如前述，顯見被
      告丁○○所持有之上開槍彈，係部分向被告乙○○、丙○○販入，其餘部分則係向不詳姓名年籍之人販入，要堪認
      定；被告丁○○意圖販賣槍彈而為販入，依上開說明，其
      販賣行為即屬既遂。
三、核被告丁○○所為，係犯槍砲彈藥刀械管制條例第7條第1項
    之未經許可，販賣手槍、運輸手槍罪、同條例第12條第1項
    之未經許可，販賣、運輸子彈罪、第11條第1項未經許可，
    販賣其他可發射金屬或子彈具有殺傷力之槍枝罪。被告丁○○持有上開槍彈之低度行為，為販賣之高度行為所吸收。被
    告丁○○所犯上開之未經許可，販賣手槍、運輸手槍罪、販
    賣、運輸子彈罪之犯行，與被告乙○○、丙○○互有犯意聯
    絡及行為分擔，均為共同正犯（運輸手槍子彈部分，並與蘇
    元德互有犯意聯絡及行為分擔，均為共同正犯）。被告丁○○未經許可，運輸手槍、子彈之犯行，係一行為觸犯數罪名
    ，為想像競合犯，應從一重之未經許可，運輸手槍罪處斷，
    又其意圖營利而販賣手槍、可發射金屬或子彈具殺傷力之槍
    枝、子彈之犯行，係一行為觸犯數罪名，為想像競合犯，應
    從一重之未經許可，販賣手槍罪處斷，被告丁○○上開販賣
    手槍及子彈之行為，時間緊接，所犯構成要件分別相同，顯
    係基於概括犯意而為之，各應依連續犯之規定，分別論以一
    罪，並加重其刑（法定刑為死刑或無期徒刑部分依法不得加
    重）。其所犯未經許可，運輸手槍罪及販賣手槍罪之二罪名
    間，有方法結果之牽連關係，應從一重之未經許可，販賣手
    槍罪處斷。被告丁○○於86年間違反麻醉藥品管理條例罪，
    經臺灣臺北地方法院判處有期徒刑7月確定，於88年10月7日
    執行完畢。有本院被告全國前案紀錄表一份在卷可參，5年
    以內再犯本件有期徒刑以上之罪，為累犯，應依法遞加重其
    刑（法定刑為死刑或無期徒刑部分依法不得遞加重）．又被
    告行為後，槍砲彈藥刀械管制條例第19條於90年11月14日修
    正廢止該條文有關強制工作之規定。依刑法第2條第2項「保
    安處分適用裁判時之法律」之規定，關於強制工作此保安處
    分，自無庸再依舊法之規定，予以宣告，附此敘明。
四、原審就被告丁○○所犯連續未經許可販賣衝鋒槍等之部分，
    據以論罪科刑，固非無見，然查：（一）被告丁○○行為後
    ，槍砲彈藥刀械管制條例廢止第19條有關強制工作之規定，
    已如前述。原審判決因法律修正無法審酌此點，已有可議。
    （二）原判決未經查明將被告丁○○認知錯誤，半自動手槍
    誤述為衝鋒槍予以論科，顯與卷證不符，應予更正。（三）
    被告丁○○被訴於附表所示之時地，販賣槍枝予附表所示之
    人，因無直接證據可證明被告有附表所示之販賣槍枝行為，
    復無扣案槍枝（詳後述），是被告丁○○對此部分之上訴為
    有理由，爰由本院將原判決此部分予以撤銷改判。受審酌被
    告丁○○之前科素行、起獲欲販賣之槍彈均具殺傷力，危害
    社會治安至鉅及被告之犯罪動機、目的、所用手段、犯罪態
    度等一切情狀，量處如主文所示之刑，並諭知併科罰金部分
    易服勞役之折算標準，至於扣案具殺傷力CZ75COMPACT型制
    式9MM口徑半自動手槍1支（槍枝管制編號：0000000000）、
    美國BERETTA廠MOD.21A口徑0.25吋半自動手槍1支（槍枝管
    制編號：0000000000）、口徑9MM制式子彈1顆（原另扣得口
    徑0.25吋子彈3顆，鑑驗試射3顆）、具殺傷力捷克CZ廠製口
    徑6.35MM之制式半自動手槍1支（槍枝管制編號：000000000
    0，槍號為Z506828）、以色列IMI廠製JERICHO941FBL型口徑
    9MM之制式半自動手槍1支（槍枝管制編號：0000000000，槍
    號送鑑時已磨滅，電解腐蝕法研判槍號為X0000000）、具殺
    傷力之土造子彈9顆（原扣得13顆，鑑驗試射4顆，另扣得制
    式口徑0.25吋子彈1顆已試射）、具殺傷力美國INTRATEC廠
    製TEC-九M型口徑9MM之制式半自動手槍1支（槍枝管制編號
    ：0000000000，槍號送鑑時已磨滅）、仿克拉克半自動手槍
    改造之可擊發子彈具有殺傷力之改造手槍1支（槍枝管制編
    號：0000000000）、捷克CZ廠製75COMPACT型制式9MM口徑半
    自動手槍1支（槍枝管制編號：0000000000，槍號B6146）、
    義大利BERETTA廠製84型口徑9MM之制式半自動手槍1支（槍
    枝管制編號：0000000000，槍號Ｄ85369Ｙ）、比利時BROWN
    INGARMS COMPANY製BDA-380型口徑9MM（0.38吋）之制式半
    自動手槍1支（槍枝管制編號：0000000000，槍號為ＮＴ039
    8）、蘇聯製口徑9MM（0.38吋）之制式半自動馬可洛夫手槍
    1支（槍枝管制編號：0000000000）、中共NORINCO廠製77型
    口徑7.62MM之制式半自動黑星手槍1支（槍枝管制編號：000
    0000000，槍號為0000000）、9MM子彈13顆（原扣得31顆，
    鑑驗試射18顆，除1顆無法擊發，係不發彈，餘均具殺傷力
    ）；另16顆制式9MM（0.38吋）子彈（原扣得25顆，試射9顆
    ，認具殺傷力）；其餘2顆係制式口徑7.62MM子彈（原扣得5
    顆，試射3顆，認均具殺傷力），均係槍砲彈藥刀械管制條
    例第4條所管制之槍彈，係違禁物，應依刑法第38條第1項第
    1款之規定，均予宣告沒收。
五、公訴意旨略以：被告丁○○自被告乙○○、丙○○購入槍枝
    後，由被告丁○○等人加價10萬元左右價格在台北縣、市出
    售與如附表所示之人，買賣槍彈時地、數量如附表所示。因
    認被告丁○○犯有販賣手槍子彈罪嫌。
（一）按「共同被告為不利於己之陳述，固得採為其他共同被告
      犯罪之証據，但此項不利之陳述，須無瑕疵可指，且就其
      他方面調查又與事實相符者，始得採為犯罪事實之認定。
      縱可認其陳述無瑕疵，亦應調查其他足資以証明所供述之
      犯罪事實確具有相當程度真實性之補強証據，以察其是否
      與事實相符，若不為調查，而專憑此項供述即為其他共同
      被告犯罪事實之認定，顯與刑事訴訟法第156條第2項之規
      定有違。」 (最高法院86年度臺上字第3179號判決要旨參
      照)。
（二）檢察官認被告丁○○有販賣手槍、子彈罪嫌，無非以有被
      告丁○○於警訊、偵查中之自白，與於警訊時書寫之自白
      書互核大致相符，並有同案被告乙○○、丙○○之供述為
      其主要論據。訊據被告丁○○堅決否認有販賣手槍、子彈
      予附表所示之人，辯稱：遍查卷內並無被告所販賣之手槍
      、子彈經查獲扣案，足見被告之自白顯與事實不符，自不
      得以被告之自白作為有罪判決之證據云云，
（三）經查：
    1.被告丁○○雖於警訊及偵查中自白有賣槍械與被告庚○○
      等人，然在被告庚○○處並未查獲所謂販賣之槍枝，再者
      ，證人丙○○於原審及本院前審上訴審證稱其並未親眼看
      到被告丁○○賣任何一枝槍予起訴書所指之人，均係被告
      丁○○自己說的（見本院前審上訴審91年7月19日筆錄）
      ，至於被告庚○○等人亦一再否認曾向被告丁○○買槍，
      卷內亦無證據顯示起訴書所指被告丁○○售予被告庚○○
      等人之槍枝有遭查獲，原審認被告丁○○有販售槍枝予附
      表所示之人之行為，其認定殊嫌率斷。
    2.原判決又以被告乙○○及丙○○稱其等有進口1枝衝鋒槍
      ，後由被告賣給被告庚○○，惟經查該所謂衝鋒槍其實卷
      附美國INTRATEC廠所製造TEC-9M型9厘米之制式半自動手
      槍，此經同案被告乙○○於本院前審上訴審說明甚詳，亦
      經證人丙○○到庭證述其所交付給被告賣給庚○○之衝鋒
      槍確是上開半自動手槍無誤（見本院前審上訴審91年7月1
      9日筆錄），而該枝半自動手槍則是由被告丁○○帶領警
      方起出，果該槍已賣予被告庚○○，被告丁○○又在收押
      禁見中，如何連絡被告庚○○將槍枝埋在特定地點再由被
      告丁○○交出，足見被告丁○○並未有販售衝鋒槍1枝予
      被告庚○○。
    3.再查，槍砲彈藥刀械管制條例第4條規定之槍砲，係指具
      有殺傷力及破壞性之各式槍砲而言，本案除被告丁○○所
      交出之槍枝經過鑑驗以外，其他原審所認定由被告販售予
      他人之各式槍枝均無經過鑑驗，是否符合槍砲彈藥刀械管
      制條例第4條所稱之槍砲，自不得逕行認定被告丁○○販
      賣槍枝予附表所示之人。
    4.綜上所述，既乏證據證明被告丁○○有販賣槍枝、子彈予
      附表所示之人，則檢察官所指即屬無據。然此部分與前開
      被告丁○○論罪部分，檢察官認屬裁判上一罪，爰不另作
      無罪之諭知。
肆、被告己○○、甲○○之部分
一、公訴意旨略以：（一）89年1與3月間，被告乙○○以同上方
    法自柬埔寨購得克拉克、掌心雷、捷克ＣＺ廠製ＣＺ75、Ｃ
    Ｚ99、90手槍等均屬槍砲彈藥刀械管制條例第4條所管制之
    槍枝約10至15支，及不詳數目之上開管制槍枝之子彈、彈匣
    後，以同上方式裝入發電機內，於同年1月26日進口，同年
    月27日由丙○○以同上方法報關後，夥同被告丁○○、己○○、蘇元德及被告乙○○、丙○○在台北市○○○路、梧州
    街口接貨後，共同運輸至臺北縣中和市○○路○段114巷10弄
    17號2樓己○○之住處拆解起出槍彈，由乙○○取走全部槍
    彈，將之藏放於上開世華銀行土城分行保險箱內，伺機販賣
    圖利，己○○因參與運輸槍彈，並在其住處拆解起出槍彈，
    故取得向乙○○、丙○○購買槍彈之門路。己○○意圖營利
    ，旋即在不詳地點向丙○○以4萬元購得掌心雷1支（子彈及
    彈匣數目不詳），於89年3、4月間，在其上址住處樓梯口以
    不詳價格販賣予綽號「翁仔」之翁振益（由檢察官另行偵辦
    ）。復於89年3月間，乙○○以同上方式自柬埔寨購得制式
    之衝鋒槍、捷克CZ廠製75、ＣＺ99、馬可洛夫、掌心雷及其
    他不詳型式槍枝等均屬槍砲藥刀械管制條例第4條所管制之
    槍枝約10至15支，及不詳數目之上開槍枝所使用子彈、彈匣
    後，以同上方式裝入挖空內部之發電機內，於同年3月21日
    進口，同年3月24日由丙○○以同上方法報關後，由乙○○
    、丙○○夥同知情之己○○、蘇元德，共同基於運輸槍彈之
    犯意聯絡及行為分擔，同至臺北縣中和市○○路、泰和街口
    接貨，共同載至臺北縣中和市○○路557號4樓丙○○與乙○○同居處拆解起出槍彈。因認被告己○○涉有槍砲彈藥刀械
    管制條例第7條第1項販賣、運輸槍械及同條例第12條第1項
    販賣子彈罪嫌云云。（二）89年4、5月間，被告乙○○、丙○○因尚有部分槍彈未售出，乃委由被告己○○找買主，被
    告己○○承上開販賣槍彈之犯意，與被告乙○○、丙○○基
    於犯意聯絡及行為分擔，於同年4、5月間某日，以電話向其
    胞弟陳宏仁就讀於台北市立懷生國中時之學長綽號「缺德」
    之被告甲○○兜售槍彈（甲○○就讀該國中時，常至己○○
    臺北市○○路之住處找陳宏仁，而與己○○認識），雙方旋
    即約定在台北市萬華區龍山寺旁之人行道見面，乙○○、丙○○、己○○依約共同前往，甲○○表示要購買5支手槍（
    槍枝型號不詳、含不詳數目之彈匣、子彈），且要求贈送掌
    心雷1支，價格為1百萬元，經被告乙○○同意後，雙方約定
    於數日後在臺北縣中和市○○路大潤發商場對面之真鍋咖啡
    館見面。嗣於約定交貨之時日，由被告乙○○駕駛其上開車
    號之自小客車載丙○○、己○○前往，由被告乙○○交付該
    6把手槍與被告甲○○，一手交錢，一手交貨。被告甲○○
    取得該6把槍枝及子彈後，將之藏放於不詳地點，未經許可
    而持有之。因認被告己○○涉有槍砲彈藥刀械管制條例第7
    條第1項販賣、運輸槍械及同條例第12條第1項販賣子彈罪嫌
    、被告甲○○涉有槍砲彈藥刀械管制條例第7條第4項之未經
    許可，持有手槍罪、同條例第12條未經許可，持有子彈罪嫌
    云云。
二、按共同被告為不利於己之陳述，固得採為其他共同被告犯罪
    之証據，但此項不利之陳述，須無瑕疵可指，且就其他方面
    調查又與事實相符者，始得採為犯罪事實之認定。縱可認其
    陳述無瑕疵，亦應調查其他足資以証明所供述之犯罪事實確
    具有相當程度真實性之補強証據，以察其是否與事實相符，
    若不為調查，而專憑此項供述即為其他共同被告犯罪事實之
    認定，顯與刑事訴訟法第156條第2項之規定有違（最高法院
    86 年度臺上字第3179號判決要旨參照）。
三、訊據被告己○○、甲○○均矢口否認有何犯行，被告己○○
    辯稱：伊並未參與運輸槍彈，且伊不認識「缺德」之人，伊
    未參與販賣槍彈之行為；被告甲○○則辯稱：伊並不認識丙○○，並未向其購買槍彈云云。經查：
 1. 被告己○○究有無參與運輸槍彈，全案僅有被告乙○○、丁○○之供述、被告己○○之自白及證人丙○○之證述，而被
    告丁○○於偵查中雖供稱：「（乙○○於89年1月27日進的
    發電機是何人接貨（獲）？）乙○○、蘇元德、己○○及我
    四人」、「（問：89年1月27日是否在場之人均知悉接貨為
    槍械？）知道，全部均知道」，然關於89年3月24日被告己○○是否在場乙節，被告丁○○供稱：「（問：89年3月24
    日是否在中和市○○路557號4樓與己○○、蘇元德等人接貨
    ？）答：這次我並未在場，應該是己○○在場。」（89年度
    偵字第22702號卷第222頁），是被告丁○○之警詢及偵查中
    之指述，已有出入，況被告乙○○、丁○○於原審審理時均
    否認被告己○○有參與運輸槍彈，故被告乙○○、丁○○於
    警詢及偵查中之指述難以採為判決之基礎。至證人丙○○於
    原審雖亦供稱「（89年1月27日這次己○○、乙○○、蘇元
    德、丁○○有無參與？）有」、「（3月20日（24日之誤）
    這次己○○有無參與？）有」、「己○○知道所搬運者為槍
    彈」等語（原審90年5月1日、5月5日訊問筆錄），惟倘若被
    告己○○真有參與運輸槍彈，衡情被告己○○應可獲得若干
    好處或利益，然證人丙○○於本院前審上訴審時證稱：「（
    問：他（指被告己○○）幫忙運輸，有無得到好處？）沒有
    。」（見本院前審上訴審91年7月19日訊問筆錄），果被告
    己○○未從運輸過程得到任何好處，何須甘冒觸犯重典而為
    此等行徑，故上開證人丙○○之證述亦與常情不符，亦難據
    為不利於被告己○○之認定（此即為最高法院發回意旨第四
    、五點所指摘之事項）。此外，復查無其他證據足證被告己○○有參與運輸槍彈，是難僅憑上開供述，即認定被告己○○犯有運輸槍彈罪。
 2. 證人丙○○對於有關交槍之地點於原審原供述係在堤防附近
    ，嗣後又改稱在真鍋咖啡店，然究竟是在真鍋咖啡店門口之
   「車上」，或是在真鍋咖啡「店裏面」，其前後亦不一致。
    另軍火交易事關重大，衡情買賣雙方均會慎重其事仔細查驗
    槍彈、核對貨款，惟依證人丙○○所述交槍時被告甲○○並
    沒打開查驗，且其對金額也只是點大數而已，然此與一般軍
    火買賣之交易流程不符，是證人丙○○對於己○○販賣槍枝
    予被告甲○○之證詞是否可採信，已有疑義（此即為最高法
    院發回意旨第六點所指摘之事項）。
 3. 再者，原審以同案被告丁○○於偵查中供稱「（問：是否聽
    己○○賣給「缺德」之人6把）有聽他（指己○○）說，但
    不知賣了幾把」，作為補強丙○○證詞之證據。惟被告丁○○所  為被告甲○○有買槍之供述僅係聽聞被告己○○所言
    ，其屬傳聞  而非親身經歷，更何況被告己○○是否確有對
    丁○○說過販賣槍枝流向以及丁○○對於有幾把槍械、型式
    為何、有無殺傷力等等均一概不知，是以其證言是否可信已
    非無疑，自不得作為不利於被告己○○、甲○○認定之證據
    。
 4. 而被告己○○究有無販賣槍彈予翁振益，除被告己○○之自
    白外，查無其他證據可資補強，復無扣案槍枝可供鑑驗是否
    具有殺傷力或破壞性，是被告己○○販賣槍彈予翁振益、甲○○；被告甲○○向己○○購買槍枝部分尚屬犯罪不能證明
    。
四、綜上所述，檢察官關於被告己○○、甲○○之起訴依據均無
    證據證明能力，既無其他積極證據足資證明被告二人有成立
    犯罪情事，自應作有利被告之認定，此部分原判決未能詳加
    勾稽遽認有罪，被告己○○、甲○○上訴意旨否認犯罪，並
    據以指摘原判決此部分不當，為有理由，爰將原判決關於己○○、甲○○部分撤銷，均改判無罪以免冤抑。
伍、被告庚○○、戊○○部分：
一、公訴意旨略以：被告庚○○、戊○○在附表所示之時地向丁○○購買附表所示之槍枝，因認被告庚○○、戊○○涉犯槍
    砲彈藥刀械管制條例第7條第4項未經許可，持有手槍罪、第
    12 條第4項未經可，持有子彈罪嫌。
二、按共同被告為不利於己之陳述，固得採為其他共同被告犯罪
    之証據，但此項不利之陳述，須無瑕疵可指，且就其他方面
    調查又與事實相符者，始得採為犯罪事實之認定。縱可認其
    陳述無瑕疵，亦應調查其他足資以証明所供述之犯罪事實確
    具有相當程度真實性之補強証據，以察其是否與事實相符，
    若不為調查，而專憑此項供述即為其他共同被告犯罪事實之
    認定，顯與刑事訴訟法第156條第2項之規定有違。（最高法
    院86年度臺上字第3179號判決要旨參照）。
三、本件檢察官認被告庚○○、戊○○涉有未經許可持有手槍子
    彈罪嫌，無非以同案被告丁○○、乙○○與證人丙○○於警
    訊、偵查中之供述，以及丁○○於警訊時所書寫之自白書為
    其主要論據。經查：被告丁○○、乙○○與證人丙○○於警
    訊之供述，就被告庚○○而言依法無證據能力，業如前述，
    是被告丁○○、乙○○與證人丙○○於警訊之供述自不得作
    為證據。而被告乙○○偵查中雖供謂：「（衝鋒槍）是丁○○說是庚○○要，原說是40萬，陳說缺1個彈匣20發子彈，
    原來要附2個彈匣40顆（子彈）但缺1個，只給20萬元，我拿
    12萬，8萬丁○○拿去」（偵字第22702號卷第204頁），證
    人丙○○於於偵查中亦供謂：「第三次有一支長槍，透過丁○○賣給庚○○（黑印度）當時是說一把槍二個彈匣四十萬
    ，給丁○○的價格，陳轉賣給多少我不知，因缺一彈匣只有
    拿到20萬元」「（問：丁○○轉賣給何人？）答：我沒特別
    去記憶，除非長久販賣的才有記憶，記憶中有二人，一位是
    包春俊，綽號「小包」、一位是「黑印度」庚○○」（偵字
    第22702卷第183、158頁），然關於被告庚○○部分，同案
    被告乙○○與證人丙○○均係聽聞被告丁○○交待槍枝販賣
    流向，被告丁○○是否確實將槍枝販賣予庚○○，實難單憑
    該二人之供述即加以認定，況同案被告丁○○於事後已改稱
    未將其自丙○○、乙○○處購得之槍枝販出，且同案被告乙○○及證人丙○○稱其等有進口一枝衝鋒槍，後由被告丁○○賣給被告庚○○，惟經查該所謂衝鋒槍其實卷附美國INTR
    ATEC廠所製造TEC-9M型9厘米之制式半自動手槍，此經同案
    被告乙○○於本院前審上訴審說明甚詳，亦經證人丙○○到
    庭證述其所交付給同案被告丁○○賣給被告庚○○之衝鋒槍
    確是上開半自動手槍無誤（見本院前審上訴審91年7月19日
    筆錄），而該支半自動手槍則是由被告丁○○帶領警方起出
    ，果該槍已賣予被告庚○○，被告丁○○又在收押禁見中，
    如何連絡被告庚○○將槍枝埋在特地點再由被告丁○○交出
    ，況依被告丁○○所述，其係在89年農曆過年後將槍枝賣給
    被告庚○○，然當時被告庚○○仍在花蓮服刑，有被告庚○○之在監資料附卷可稽，足見被告庚○○並未向同案被告丁○○購買衝鋒槍。至於被告丁○○偵查中所述被告庚○○曾
    交付伯爵錶一只以供質押擔保購買槍枝、子彈之餘款部分乙
    節，除業經被告丁○○於審理時否認外，證人即被告丁○○
    之妻李泳琦於本院更二審時亦到庭證述該只伯爵錶係被告丁○○向被告庚○○所借等情，核與被告庚○○歷來所述及被
    告丁○○於審理時之供述相符，故該當票亦不得據為不利於
    被告庚○○之認定（此即為最高法院發回意旨第七點所指摘
    之事項）。；關於戊○○部分，除有被告丁○○對於被告戊○○不利之陳述外，並無其他證據可資補強，復未有扣案槍
    枝以供鑑驗是否具有殺傷力或破壞性，自不得單以丁○○之
    供述即認定戊○○有非法持有手槍子彈之犯罪事實，既無其
    他積極證據足資證明被告庚○○、戊○○有成立犯罪情事，
    自應作有利被告之認定。此部分原判決未能詳加勾稽遽認有
    罪，被告庚○○、戊○○上訴意旨否認犯罪，為有理由，爰
    將原判決關於庚○○、戊○○部分撤銷，改判無罪以免冤抑
    。
據上論斷，應依刑事訴訟法第369條第1項前段、第364、第299條
第1項前段、第300條，第301條第1項前段，懲治走私條例第2條
第1項、槍砲彈藥刀械管制條例第7條第1項、第4項、第12條第1
項、第4項、第13條第1項、刑法第2條第1項、第2項、第11條前
段、第28條、第56條、第216條、第210條、第212條、第214條、
第55條、第47條、第42條第3項、第37條第1項、第38條第1項第1
款、第2款，罰金罰鍰提高標準條例第1條前段、第2條，判決如
主文。
本案經檢察官邱美育到庭執行職務。
中    華    民    國    95    年    5     月    30    日
                  刑事第八庭審判長法  官  楊炳禎
                                  法  官  陳國文
                                  法  官  江國華
以上正本證明與原本無異。
如不服本判決，應於收受送達後10日內向本院提出上訴書狀，其
未敘述上訴之理由者並得於提起上訴後10日內向本院補提理由書
（均須按他造當事人之人數附繕本）。
                                  書記官  廖素花
中    華    民    國    95    年    6     月    1     日
附錄：本案論罪科刑法條全文
懲治走私條例第二條
私運管制物品進口、出口逾公告數額者，處七年以下有期徒刑，
得併科新臺幣三百萬元以下罰金。
以犯前項之罪為常業者，處三年以上十年以下有期徒刑，得併科
新臺幣五百萬元以下罰金。
第一項之未遂犯罰之。
第一項所稱管制物品及其數額，由行政院公告之。
槍砲彈藥刀械管制條例第七條
未經許可，製造、販賣或運輸火砲、肩射武器、機關槍、衝鋒槍
、卡柄槍、自動步槍、普通步槍、馬槍、手槍或各類砲彈、炸彈
、爆裂物者，處死刑、無期徒刑或七年以上有期徒刑；處徒刑者
，併科新台幣00000000元以下罰金。
未經許可，轉讓、出租或出借前項所列槍砲、彈藥者，處無期徒
刑或五年以上有期徒刑，併科新台幣 00000000 元以下罰金。
意圖供自己或他人犯罪之用，而犯前二項之罪者，處死刑或無期
徒刑；處徒刑者，併科新台幣 00000000 元以下罰金。
未經許可，持有、寄藏或意圖販賣而陳列第一項所列槍砲、彈藥
者，處五年以上有期徒刑，併科新台幣00000000元以下罰金。
第一項至第三項之未遂犯罰之。
槍砲彈藥刀械管制條例第十二條
未經許可，製造、販賣或運輸子彈者，處一年以上七年以下有期
徒刑，併科新台幣0000000元以下罰金。
未經許可，轉讓、出租或出借子彈者，處六月以上五年以下有期
徒刑，併科新台幣 0000000 元以下罰金。
意圖供自己或他人犯罪之用，而犯前二項之罪者，處三年以上十
年以下有期徒刑，併科新台幣 0000000 元以下罰金。
未經許可，持有、寄藏或意圖販賣而陳列子彈者，處五年以下有
期徒刑，併科新台幣 0000000 元以下罰金。
第一項至第三項之未遂犯罰之。
槍砲彈藥刀械管制條例第13條
未經許可，製造、販賣或運輸槍砲、彈藥之主要組成零件者，處
三年以上十年以下有期徒刑，併科新台幣0000000元以下罰金。
未經許可，轉讓、出租或出借前項零件者，處一年以上七年以下
有期徒刑，併科新台幣 0000000 元以下罰金。
意圖供自己或他人犯罪之用，而犯前二項之罪者，處五年以上有
期徒刑，併科新台幣 00000000 元以下罰金。
未經許可，持有、寄藏或意圖販賣而陳列第一項所列零件者，處
六月以上五年以下有期徒刑，併科新台幣0000000元以下罰金。
第一項至第三項之未遂犯罰之。
刑法第二一○條
偽造、變造私文書，足以生損害於公眾或他人者，處五年以下有
期徒刑。
刑法第二一二條
偽造、變造護照、旅券、免許證、特許證及關於品行、能力服務
或其他相類之證書、介紹書，足以生損害於公眾或他人者，處一
年以下有期徒刑、拘役或三百元以下罰金。
刑法第二一四條
明知為不實之事項，而使公務員登載於職務上所掌之公文書，足
以生損害於公眾或他人者，處三年以下有期徒刑、拘役或五百元
以下罰金。
附表
┌──┬────┬─────┬───┬──────────┬───────┐
│編號│交易時間│販賣槍械人│購買人│交易地點            │購買數量、金額│
├──┼────┼─────┼───┼──────────┼───────┤
│一  │八十九年│丁○○    │斯文  │不詳                │CZ75二把、34萬│
│    │二月初某│          │      │                    │              │
│    │日      │          │      │                    │              │
├──┼────┼─────┼───┼──────────┼───────┤
│二  │八十九年│丁○○    │庚○○│台北市○○路三皇宮  │衝鋒槍一把、35│
│    │四月某日│          │      │                    │萬            │
├──┼────┼─────┼───┼──────────┼───────┤
│三  │八十九年│丁○○    │庚○○│台北市○○路三皇宮  │馬可洛夫一把  │
│    │五月底某│          │      │                    │              │
│    │日      │          │      │                    │              │
├──┼────┼─────┼───┼──────────┼───────┤
│四  │八十九年│丁○○    │不詳  │台北縣三重市○○街四│CZ75一把、17萬│
│    │六月初某│          │      │十三號三樓          │              │
│    │日      │          │      │                    │              │
├──┼────┼─────┼───┼──────────┼───────┤
│五  │八十九年│丁○○    │戊○○│台北市○○路三皇宮  │CZ75二把、白朗│
│    │七月某日│          │      │                    │寧一把、20萬  │
├──┼────┼─────┼───┼──────────┼───────┤
│六  │八十九年│丁○○    │小周  │新莊市○○路立體停車│馬可洛夫一把  │
│    │八月某日│          │      │場                  │              │
└──┴────┴─────┴───┴──────────┴───────┘


司法院資訊處製作；財團法人民間司法改革基金會備份。
